Inventaris van het archief van de Commissie van Bestuur over de Straatweg van ''s-Gravenhage over Loosduinen naar Monster, 1823-1904
Nationaal Archief, Den Haag
Commissie Straatweg 's-Gravenhage-Loosduinen-Monster
Cie Straatweg 's-Gravenhage-Loosduinen-Monster
1823-1904
32936
0.30 meter; 34 inventarisnummers.
Normale geschreven, getypte en gedrukte documenten, geen bijzondere handschriften.
Nationaal Archief, Den Haag
Commissie van Bestuur over de Straatweg van 's-Gravenhage over Loosduinen naar Monster
Het archief bevat onder meer notulen en ingekomen en minuten van uitgegane stukken, alsmede stukken betreffende oprichting en samenstelling van de commissie, aanleg en onderhoud van de straatweg, door de commissie verleende vergunningen (voor bijvoorbeeld de aanleg van een tramweg, riolering, kabels) en tolheffing.
Archiefvorming
Geschiedenis van het archiefbeheer
De verwerving van het archief
De rechtstitel is (nog) onbekend.
Inhoud en structuur van het archief
3.07
Inhoud
De in deze inventaris beschreven stukken zijn afkomstig uit het archief van Rijkswaterstaat, arrondissement 's-Gravenhage. Ook zijn archiefstukken uit de inventaris van de gemeente Monster die betrekking hebben op deze commissie opgenomen. Al deze stukken zijn, met hun verwijzing, opgenomen in de juiste rubriek in deze inventaris. Dit geldt echter niet voor de vier stukken beschreven als "diverse stukken" die nu in de inventaris van de gemeente Monster te vinden zijn onder inventarisnummer 3190.
Aanwijzingen voor de gebruiker
Openbaarheidsbeperkingen
Volledig openbaar.
Materiële beperkingen
Aanvraaginstructie
Openbare archiefstukken kunnen online worden aangevraagd en gereserveerd. U kunt dit ook via de terminals in de studiezaal van het Nationaal Archief doen. Om te kunnen reserveren dient u de volgende stappen te volgen:
U maakt een profiel aan op www.gahetna.nl, en logt vervolgens in
Via de archiefinventaris (alleen de beschrijvingen met rode nummers) selecteert u het gewenste archiefstuk door op de knop 'Reserveren' te klikken
In het volgende scherm geeft u aan op welke dag u het archiefstuk wilt inzien
Indien u zich bevindt in de studiezaal en een tafelnummer heeft ontvangen kunt u dit nummer vermelden. Als u geen tafelnummer heeft kunt u tafelnummer 777 laten staan
Vervolgens bevestigt u uw reservering door deze te versturen.
Verwant materiaal
Beschikbaarheid van kopieën
Verwante archieven
Dit overzicht is ontleend aan "Overzichten van de archieven en verzamelingen in de openbare archiefbewaarplaatsen in Nederland", deel X (twee banden), de Archieven in Zuid-Holland, Alphen aan de Rijn, 1983. De volgorde waarin de verschillende commissies zijn opgenomen is ontleend aan de volgorde in dit overzicht.
Wegencommissies in Zuid-Holland, waarvan archief bewaard is gebleven
Commissaris van de straatweg 's-Gravenhage-Haarlem, 1804-1839. Rijksarchief
Commissie van de straatweg van de Schouw van Duivenvoorde naar Katwijk aan Zee, 1822-1939. Rijksarchief
Commissie tot de zandweg van Gouda naar Goejanverwellesluis, 1834-1942. Rijksarchief
Commissie tot bestrating van de Papenweg, (1839) 1842-1939. Rijksarchief
Commissie van de grindweg tussen Brielle en het Nieuw-Beijerlandse Veer, (1844) 1848-1932. In 1986 overgedragen aan het Streekarchivariaat West-Voorne.
Commissie straatweg van 's-Gravenhage over Loosduinen naar Monster, 1823-1904. Rijksarchief
Commissie straatweg Gouda-Bodegraven, 1830-1943. Gemeente Bodegraven
Gecommitteerden tot het Leidse trekpad, 1618-1802. Gemeente Delft
Commissie tot verbetering der zuidelijke avenue der stad Delft, 1835-1840. Gemeente Delft
Commissie wegen Delft-Zoetermeer-Zegwaart, 1922-1927. Gemeente Delft
Commissie van beheer over de grindweg Sommelsdijk-Ouddorp, 1852-1927. Gemeente Dirksland
Commissie van beheer over de weg Sas van Dirksland-Herkingen, 1869-1935. Gemeente Dirksland
J. de Rooy als lid van de wegencommissie op eiland Overflakkee en Goedereede, 1927. Gemeente Dirksland
Grindwegcommissie Ouddorp-Sommelsdijk, 1866-1904. Gemeente Goedereede
Gecommitteerden van Gouda wegens trekvaart en jaagpad naar Amsterdam, 1656-1835. Gemeente Gouda
Gecommitteerden van Gouda wegens de straatweg naar Rotterdam, 1678-1858. Gemeente Gouda
Commissie voor weg en brug, 1931-1936. Haastrecht
Commissarissen voor de straatweg naar Bodegraven, 1824-1854. Leiden
Commissie tot verbetering van de weg Rijswijk-de Vink, 1922-1924. Leidschendam
Commissie tot straatweg over Monster en Loosduinen, 1837-1903. Monster
Commissie van beheer over enige verbeterde wegen in het Westland, 1835-1930. Naaldwijk
Commissie tot beheer van de grindwegen van de Piet Gijzenbrug naar Wassenaar, 1852-1914. Noordwijk
Commissarissen van de Goudsche straatweg, 1678-1857, Rotterdam
Commissie van de grindweg vanaf de Heijdsche Sluis tot aan de Hil, 1874-1939. Rotterdam
Commissie van de grindweg, genaamd de Korteweg, in de polder Boudewijn Hartsland, 1877-1939. Rotterdam
Commissarissen van de negotiatie ter bestrating van de Maasdijk tussen Vlaardingen-Schiedam, 1808-1884 Vlaardingen
Commissie van beheer over enige verbeterde wegen in de gemeenten De Lier, Maasland, Hof van Delft, Vlaardingerambacht en Vlaardingen, 1839-1911. Vlaardingen
Commissie van beheer over enige verbeterde wegen in het Westland, 1837-1856. Wateringen
Samenwerkingsverband onderhoud Slangeweg en brug bij de Koeneschans, 1816-1866. Krimpenerwaard
Bestuur tertiaire weg ,nr.65, 1938-1970. Brielse dijkkring
Administrateur van de zandvoetpaden van het land van Voorne, 1725-1820. Brielse dijkkring
Commissie grindwegen Goeree-Overflakkee, 1894-1966. Goeree-Overflakkee
Commissie voor het beheer inzake de grindweg Het Korte Wegje, 1899-1961. Goeree-Overflakkee
Commissie grindwegen van de gezamenlijke polders Klein-Zuid-Beijerland, Groot-Zuid-Beijerland en Eendrachtspolder, 1703-1913. De Grote Waard
Commissie gecombineerde grindwegen onder de polders Heerjansdam, Rijsoord, Strevelshoek en Kijfhoek, 1859-1956. IJsselmonde
Beschrijving van de series en archiefbestanddelen
- STUKKEN VAN ALGEMENE AARD, A.
  - Notulen van de vergaderingen van de commissie., 1823-1875; 1; 1 pak
    De notulen over de periode 1876-1904 bevinden zich in het archief van de gemeente Monster, inv. nr. 3186.
  - Ingekomen en minuten van uitgaande stukken., 1822-1902; 2; 1 pak
    Zie ook archief van de gemeente Monster, inv.nr. 3188 over de jaren 1883-1903.
  - Minuten van uitgaande stukken gericht aan de minister van Binnenlandse Zaken en Waterstaat., 1822-1826; 3; 1 katern
  - Lijst van stukken over de jaren 1828-1892, behorende tot het archief van de commissie., (1893); 4; 1 stuk
    Zie ook archief van de gemeente Monster, inv.nr. 3187 voor een lijst uit 1880.
- STUKKEN BETREFFENDE BIJZONDERE ONDERWERPEN, B.
  - Organisatie, I.
    Zie ook archief van de gemeente Monster, inv.nr. 3185, betreffende het proces van de commissarissen tegen de curator van R.H. van der Meer van Kuffeler, in leven mede-commissaris en penningmeester, 1837-1840.
    - Stukken betreffende de oprichting en inwerkingtreding van de commissie., 1818, 1822, 1823; 5; 1 omslag
    - Stukken betreffende de benoeming en het eervol ontslag van leden van het bestuur van de commissie., 1822-1901; 6; 1 omslag
    - Stukken betreffende de bij Koninklijk Besluit aan de commissie verleende concessies tot het heffen van tol op de straatweg., 1823-1901; 7; 1 pak
    - "Reglement op de passage over den straatweg van 's-Gravenhage door Loosduinen naar Monster"., 1823; 8; 1 stuk
      Met een gedrukt exemplaar.
    - Instruktie voor de tolgaarder; met bijlage., 1823; 9; 2 stukken
    - Proces-verbaal, opgemaakt door de commissie betreffende vaststelling van grenzen van eigendommen langs de straatweg gelegen., 1828; 10; 1 stuk
    - Reglement op het bestuur en het beheer van de straatweg., 1839; 11; 1 katern
  - Beheer, II.
    - Aanleg en onderhoud, a.
      - Stukken betreffende de aanbesteding van de aanleg van de straatweg., 1823; 12; 1 omslag
      - Bestekken betreffende het onderhoud van de straatweg, met enkele tekeningen., 1823-1876, 1882; 13; 1 omslag
      - Akte van overeenkomst tussen de commissie en hoogheemraden van Delfland betreffende het opbreken van de straatweg ten behoeve van de aanleg van een losplaats bij het buiten Langeveld., 1826; 14; 1 stuk
      - Stukken betreffende de slechte staat van onderhoud van de straatweg., 1827, 1856-1901; 15; 1 pak
      - Vergunning van hoogheemraden van Delfland aan de commissie betreffende de aanleg van een riool bij de tolgaarderswoning te Loosduinen., 1832; 16; 1 stuk
    - Verkoop, vergunning, verhuur en verpachting verkoop, b.
      - Akte van verkoop door Matthijs Pietersz. van Galen, bouwman te Monster, aan de commissie van een stukje geestland te Monster om de straatweg over aan te leggen., 1825; 17; 1 stuk
      - Akte van wederzijdse verkoop tussen het R.K. kerkbestuur te Loosduinen en de commissie van enkele percelen grond langs de straatweg te Loosduinen gelegen., 1882; 18; 1 stuk
      - Vergunning, 1.
        - Stukken betreffende door de commissie verleende vergunningen, 19-29
          - aan van Praag te 's-Gravenhage tot het aanleggen van een paardenspoorweg. 1878, 1881, 19; 1 omslag
          - aan H. Schoenmaker te Loosduinen tot het gebruiken van enkele percelen grond langs de straatweg. 1879, 20; 1 stuk
          - aan de Westlandsche Stoomtramweg Maatschappij tot het aanleggen van een tramweg. 1880-1902, 21; 1 pak
          - aan de Delftsche Duinwaterleiding tot het leggen van waterleidingbuizen. 1884-1886, 1901, 22; 1 omslag
          - aan de Nederlandsche Bell Telephoon Maatschappij tot het zetten van telefoonpalen. 1885-1889, 23; 1 omslag
          - aan de Coöperatieve Wasch-, Bleek- en Strijkinrichting Eigen Hulp tot het aanleggen van een riolering. 1897, 24; 1 omslag
          - aan de Eerste Nederlandsche Electriciteitsmaatschappij tot het leggen van kabels. 1899-1900, 25; 1 omslag
          - aan de Maatschappij tot Exploitatie van onroerende goederen "Het Valkenbosch" tot het afbreken van de Valkeniersbrug te Loosduinen. 1899-1901, 26; 1 omslag
          - aan de Maatschappij Laan van Meerdervoort tot het gedeeltelijk ophogen van de weg ten behoeve van de bouw van een brug over de Loosduinse vaart. 1899-1900, 27; 1 omslag
          - aan de gemeente Monster tot het dempen van sloten langs de weg en het leggen van riolen onder de weg. 1900, 28; 1 omslag
          - aan H. van Keeken-Roodhorst tot het plaatsen van een krantenkiosk langs de weg. z.j., 29; 1 omslag
      - Verpachting van tol, 2.
        - Ingekomen en minuten van uitgaande stukken betreffende tolheffing en tolverpachting., 1823-1897; 30; 1 pak
  - Financiën, III.
    - Staat houdende opgave van de in de periode 1823-1834 ontvangen tolgelden., 31; 1 stuk
    - Processen-verbaal van uitloting van aandelen in de negotiatie van de straatweg; met bijlagen., 1824-1831, 1869-1872, 1883-1887; 32; 1 omslag
    - Staten houdende opgave van de door de commissie uitbetaalde coupons., 1838-1881; 33; 1 omslag
    - Rekening over de periode 1841-1850, opgesteld in 1851., 34; 1 stuk
      Zie ook archief van de gemeente Monster, inv.nr. 3189, Rekening over het jaar 1902.